臺灣新竹地方法院民事小額判決　　　　 99年度竹小字第365號
　　原　　　告　敏發有限公司
　　法定代理人　何仁琮
　　被　　　告　羅天慶
上列當事人間給付票款事件，本院於民國100 年1 月19日辯論終
結，判決如下﹕
    主  文
被告應給付原告新臺幣柒萬壹仟元，及自民國九十九年十月七日
起至清償日止，按年息百分之六計算之利息。
訴訟費用新臺幣壹仟元由被告負擔。
本判決得假執行。
    事實及理由
甲、程序方面
    本件原告原係向本院聲請核發支付命令，惟被告業於法定期
    間內提出異議，依據民事訴訟法第521 條第2 項規定，即應
    以原支付命令之聲請視為起訴。
乙、實體方面：
壹、原告方面：
一、原告起訴主張：緣被告於民國（下同）99年9 月間向原告購
    買貨品，為清償貨款即簽發以新竹第三信用合作社中正分社
    為付款人、票號RC0000000 號，發票日99年10月7 日，票面
    金額新臺幣71,000元（下同）之支票1 紙（下稱系爭支票）
    交由原告收執。詎於99年10月7 日提示，竟因存款不足不獲
    付款，屢經催討，被告均置之不理。爰依票據及買賣之法律
    關係請求被告給付如主文第1 項所示之金額及利息。
二、對被告抗辯之陳述：
    不同意被告打四折清償，因出售之貨物成本很高；另被告主
    張每月清償3,500 元，惟這些錢連利息都不夠支付。
貳、被告抗辯：
    系爭支票確係伊所簽發，惟曾召開債權人會議，其他債權人
    都同意打四折清償，因此回收30幾張票據，但是原告不同意
    前開清償條件，仍要求全額清償。願意每月清償3,500 元至
    債權數額的四成云云。
、本院之判斷：
一、原告主張之前揭事實，業經其提出支票及退票理由單原本為
    證，被告就簽發系爭支票乙節，亦不爭執，是堪認原告之主
    張為真實。被告雖辯稱曾召開債權人會議，其他債權人都同
    意以四折清償，然原告仍要求全額清償云云，惟查被告於本
    院100 年1 月19日言詞辯論時自陳原告並不同意前開清償條
    件，有言詞辯論筆錄在卷可參，則原告既未向被告為免除六
    成債務，而僅須以四成清償之意思，本件債務自不生民法第
    343 條因債權人即原告之免除而使債之關係消滅之效力，則
    被告仍應按系爭支票所載文義負責，準此，被告之抗辯自為
    無理由而不足採信。
二、按支票發票人應照支票文義擔保支票之支付；執票人於票據
    法第 130條所定提示期限內，為付款之提示而被拒絕時，對
    於前手得行使追索權；執票人向支票債務人行使追索權時，
    得請求自為付款提示日起之利息，如無約定利率者，依年利
    六釐計算，票據法第126條、第131條第1項前段、第133條分
    別定有明文。又買受人對於出賣人，有交付約定價金及受領
    標的物之義務，民法第367 條亦有明文，從而，原告本於票
    據及買賣之法律關係請求被告給付71,000元及利息，洵屬有
    據，應予准許。
肆、本件為適用小額訴訟程序所為被告敗訴之判決，應依職權宣
    告假執行，並於裁判時確定訴訟費用額。
伍、據上論結，本件原告之訴為有理由，依民事訴訟法第436 條
    之23、第436 條第2 項、第78條、第436 條之19第1 項、第
    436 條之20，判決如主文。
中    華    民    國  100    年    1    月    31    日
                  新竹簡易庭    法  官  盧玉潤
以上正本係照原本作成。
如對本判決上訴，須於判決送達後 20 日內向本院提出上訴狀。
如委任律師提起上訴者，應一併繳納上訴審裁判費。
中    華    民    國  100    年    1    月    31    日
                                書記官  謝國聖